【裁判字號】    99,小上,43
【裁判日期】    991124
【裁判案由】    給付票款
【裁判全文】
臺灣臺南地方法院民事裁定              99年度小上字第43號
上  訴  人  朱家民
被  上訴人  曾秀玉
上列當事人間請求給付票款事件，上訴人對於民國99年8 月27日
本院新市簡易庭第一審判決（99年度新小字第349 號）提起上訴
，本院裁定如下：
    主  文
上訴駁回。
第二審訴訟費用新台幣壹仟伍佰元由上訴人負擔。
    理  由
一、按關於請求給付金錢或其他代替物或有價證券之訴訟，其標
    的金額或價額在新臺幣（下同）10萬元以下者，適用小額程
    序；對於小額程序之第一審裁判之上訴或抗告，非以其違背
    法令為理由，不得為之；再上訴狀內應記載上訴理由，表明
    下列各款事項：一、原判決所違背之法令及具體內容。二、
    依訴訟資料可認為原判決有違背法令之具體事實，民事訴訟
    法第436 條之8 第1 項、同條之24第2 項、同條之25分別定
    有明文。又依同法第436 條之32準用同法第468 條、第469
    條第1 款至第5 款之規定，判決不適用法規或適用不當者，
    為違背法令，而判決有同法第469 條第1 款至第5 款情形之
    一者，為當然違背法令。是當事人對於小額程序之第一審判
    決提起上訴，如依民事訴訟法第468 條規定，以第一審判決
    有不適用法規或適用法規不當為理由時，其上訴狀或理由書
    應有具體之指摘，並揭示該法規之條項或其內容，若係成文
    法以外之法則，應揭示該法則之旨趣，倘為司法院解釋或最
    高法院之判例，則應揭示該判例解釋之字號或其內容，如以
    民事訴訟法第469 條第1 款至第5 款所列情形為理由時，其
    上訴狀或理由書，應揭示合於該條款之事實，上訴狀或理由
    書如未依此項方法表明，或其所表明者，顯與上開法條規定
    之情形不相合時，即難認為已對第一審判決之違背法令有具
    體之指摘，其上訴自難認為合法。至於民事訴訟法第469 條
    第6 款所列「判決不備理由或理由矛盾者」之當然違背法令
    ，依同法第436 條之32第2 項之規定，則不在準用之列。
二、本件上訴意旨略以：
  (一)查被上訴人曾秀玉即原審原告起訴主張，被告於民國（下同
    ）97年9 月間向伊借款…等，上訴人並無向伊有任何債權存
    在，並依票據法第13條規定，執票人取得票據出於惡意或詐
    欺者外，不在此限…等。
  (二)並依民事訴訟法第469 條第6 項，被上訴人取得惡意者…等
    。如附件資料98年度移調字第80號調解成立內容，第三項：
    相對人及參加人當庭將所持有之債權證明文件全部交還聲請
    人。日後如有第三人以相對人或參加人之名義再向聲請人主
    張債權，並經判決確認是由相對人或參加人轉讓債權證明者
    ，相對人及參加人願對聲請人付連帶賠償責任。
  (三)綜合所陳，是如原審判決之認事用法諸多違法及不當，殊難
    令上訴人甘服，為此僅依民事訴訟法第440 條及同法第437
    條、第441 條之規定，提出上訴。
三、本件被上訴人於原審起訴請求上訴人給付票款100,000 元及
    利息，核其訴訟標的金額在10萬元以下，依民事訴訟法第43
    6 條之8 第1 項規定，本件應適用小額訴訟程序，合先敘明
    。又上訴人對本院新市簡易庭所為之小額訴訟第一審判決，
    固於法定期間內之99年9 月17日提起上訴。惟上訴人提起小
    額程序第二審上訴，須以原判決違背法令為由始得為之，且
    上訴人提出上訴時，應於書狀內記載上訴理由，表明原判決
    所違背之法令及其具體內容，及依訴訟資料可認為原判決有
    違背法令之具體事實，始合上訴程式，已如上述。本件上訴
    人對於原判決提起上訴，核其上訴理由(一)，均屬原審已主張
    之攻擊防禦方法，業經原審予以斟酌判斷並將取捨證據、認
    定事實之結果敘明於判決理由中；再者，依上訴人所具上訴
    狀內容所載其餘上訴理由，雖表示「依民事訴訟法第469 條
    第6 項…」云云，惟民事訴訟法第469 條第6 款所列「判決
    不備理由或理由矛盾者」之當然違背法令，依同法第436 條
    之32第2 項之規定，並不在準用之列，且上訴人亦未另具體
    指明原判決有何違背法令之內容及其事實，此觀該上訴狀灼
    然，難認上訴人已對原判決如何違背法令有具體指摘，顯見
    此部分之上訴理由與民事訴訟法第436 條之24、25之規定不
    合，即無審酌之必要。從而，上訴人提起本件上訴，其上訴
    自難認為合法，爰依民事訴訟法第436條之32第2項準用同法
    第471條第1項之規定，毋庸命其補正，應以裁定駁回之。
四、末按於小額訴訟之上訴程式，法院為訴訟費用之裁判時，應
    確定其費用額，此於小額事件之上訴程式準用之，民事訴訟
    法第436 條之19第1 項、第436 條之32第1 項規定甚明。本
    件第二審訴訟費用為上訴裁判費用1,500 元，依前開規定，
    應由敗訴之上訴人負擔。
五、據上論結，本件上訴為不合法，依民事訴訟法第436 條之32
    第2 項、第444 條第1 項前段、第95條、第78條、第436 條
    之32第1 項、第436 條之19，裁定如主文。
中    華    民    國    99    年    11    月    24    日
                  民事第一庭    審判長法  官  高榮宏
                                      法  官  蔡雅惠
                                      法  官  侯明正
以上正本證明與原本無異。
本裁定不得抗告。
中    華    民    國    99    年    11    月    25    日
                                      書記官  程欣怡

司法院資訊處製作；財團法人民間司法改革基金會備份。
